【裁判字號】    99,訴,1216
【裁判日期】    991230
【裁判案由】    違反毒品危害防制條例
【裁判全文】
臺灣屏東地方法院刑事判決              99年度訴字第1216號
公  訴  人  臺灣屏東地方法院檢察署檢察官
被      告  孫敏菁
上列被告因違反毒品危害防制條例案件，經檢察官提起公訴（99
年度毒偵字第2065號），被告於本院準備程序中為有罪之陳述，
經合議庭裁定由受命法官獨任進行簡式審判程序，判決如下：
    主  文
孫敏菁施用第一級毒品，累犯，處有期徒刑柒月。
    事實及理由
一、本院認定被告孫敏菁之犯罪事實、證據，除於犯罪事實欄補
    充記載犯罪時間為民國99年6 月28日某時，犯罪地點係在屏
    東縣枋寮鄉某處農田，施用方式係以將海洛因加水置於針筒
    後注入體內，及證據部分增列被告於本院審理之自白外，餘
    均與檢察官起訴書之記載相同，茲引用之（如附件）。
二、查海洛因係毒品危害防制條例第2條第2項第1 款所列之第一
    級毒品。核被告所為，係犯毒品危害防制條例第10條第1 項
    之施用第一級毒品罪。被告於施用毒品海洛因而持有該毒品
    之低度行為，應為施用之高度行為所吸收，不另論罪。被告
    有如起訴書所載之論罪科刑資料，有臺灣高等法院被告前案
    紀錄表可按，是被告於徒刑之執行完畢後5 年內故意再犯本
    件有期徒刑以上之罪，為累犯，應加重其刑。爰審酌被告於
    觀察、勒戒及強制戒治後，仍不知警惕，不思尋求正當之身
    心發展，竟又施用足以導致精神障礙、性格異常，甚至造成
    生命危險之毒品，戕害一己之身心健康，對社會治安可能之
    危害程度非微，惟念及其於犯罪後能坦承犯行，犯後態度尚
    可，及其智識程度為國中畢業、生活狀況小康，暨公訴人求
    處刑度核屬適當等一切情狀，量處如主文所示之刑。
據上論斷，應依刑事訴訟法第273 條之1 第1 項、第299 條第1
項前段、第310 條之2 、第454 條第2 項，毒品危害防制條例第
10條第1 項，刑法第11條前段、第47條第1 項，判決如主文。
本案經檢察官曾士哲到庭執行職務。
中    華    民    國    99    年    12    月    30    日
                  刑事第四庭    法  官  蔡玉雪
以上正本證明與原本無異。
如不服本判決應於收受判決後10日內向本院提出上訴書狀，並應
敘述具體理由；其未敘述上訴理由者，應於上訴期間屆滿後20日
內向本院補提理由書（均須按他造當事人之人數附繕本）「切勿
逕送上級法院」。
中    華    民    國    99    年    12    月    30    日
                                書記官  許倬維
附錄論罪科刑法條：
毒品危害防制條例第10條第1項
施用第一級毒品者，處6月以上5年以下有期徒刑。
【附件】
臺灣屏東地方法院檢察署檢察官起訴書
                                    99年度毒偵字第2065號
    被      告  孫敏菁  男  34歲（民國○○年○月○○日生）
                        身分證統一編號：Ｚ000000000號
                        住 屏東縣枋寮鄉○○村○○路56巷11
                           號
上列被告因違反毒品危害防制條例案件，業經偵查終結，認應該
提起公訴，茲將犯罪事實及證據並所犯法條分敘如下：
        犯罪事實
一、孫敏菁前因施用毒品案件，經觀察、勒戒後，認無繼續施用
    毒品之傾向，由本署檢察官於民國88年10月8日，以88年度
    毒偵字第323號不起訴處分確定後，復因施用毒品案件，經
    觀察、勒戒後，認有繼續施用毒品之傾向，先送強制戒治，
    並由臺灣屏東地方法院檢察署檢察官聲請簡易判決處刑，嗣
    於89年3月20日，經貴院以89年度潮簡字第93號判處有期徒
    刑5月確定，並於90年10月6日執行完畢。復因竊盜案件，經
    貴院以94年度易字第174號判處有期徒刑10月確定，又因違
    反動產擔保交易法，經貴院以94年度簡字第436號判處有期
    徒刑3月確定，再因施用毒品案件，經貴院以94年度簡字第
    429號判處有期徒刑5月確定，上開所示之3罪刑，復經貴院
    以94年度聲字第1024號裁定定應執行刑為有期徒刑1年5月確
    定，於96年4月6日執行完畢。詎其仍不知悔改，明知海洛因
    業經公告列為毒品危害防制條例第2條第2項第1款之第一級
    毒品，不得非法施用，竟基於施用第一級毒品海洛因之犯意
    ，於99年6月29日12時15分許，為警採尿時起回溯96小時內
    之某日時，在不詳地點，以不詳方式，施用第一級毒品海洛
    因1次。嗣於99年6月29日11時許，因毒品案件經本署拘提到
    案後，並採尿送驗，檢出嗎啡、可待因陽性反應，始知悉上
    情。
二、案經高雄市政府警察局苓雅分局報告偵辦。
        證據並所犯法條
一、證據清單暨待證事實
   ┌──┬────────┬────────────┐
   │編號│證據方法        │待證事實                │
   ├──┼────────┼────────────┤
   │1   │被告孫敏菁於警詢│坦承施用第一級毒品海洛因│
   │    │及偵查中之供述  │之事實                  │
   ├──┼────────┼────────────┤
   │2   │被告尿液採證編號│被告於99年6月29日11時許 │
   │    │姓名對照表1紙   │採尿，尿液編號：F-99367 │
   │    │                │號                      │
   ├──┼────────┼────────────┤
   │3   │高雄市立凱旋醫院│本件尿液送驗結果，可待因│
   │    │濫用藥物尿液檢驗│、嗎啡呈陽性反應，足徵被│
   │    │報告1紙         │告確有施用海洛因事實    │
   └──┴────────┴────────────┘
二、核被告所為，係犯毒品危害防制條例第10條第1項之施用第
    一級毒品罪嫌。又被告前犯如事實欄所示之罪刑，此有本署
    刑案資料查註紀錄表在卷可憑，其於執行完畢後，5年內故
    意再犯本件之罪，請依累犯規定加重其刑。
三、依毒品危害防制條例第23條第2項、刑事訴訟法第251條第1
    項提起公訴
    此  致
臺灣屏東地方法院
中    華    民    國    99    年    10    月    18    日
                              檢  察  官  陳  玠  儒
本件正本證明與原本無異
中    華    民    國    99    年    11    月     2    日
                              書  記  官  張 耀 臨
參考法條：（附錄本案所犯法條全文）
毒品危害防制條例第10條第1項
施用第一級毒品者，處6月以上5年以下有期徒刑。
施用第二級毒品者，處3年以下有期徒刑。

司法院資訊處製作；財團法人民間司法改革基金會備份。
